臺灣高等法院刑事判決
111年度上訴字第1506號
上  訴  人  
即  被  告  李柏縢（原名李柏滕、李忠陽）



選任辯護人  郭志偉律師
            林睿群律師
上列上訴人即被告因毒品危害防制條例案件，不服臺灣臺北地方
法院110年度訴字第269號，中華民國111年3月23日第一審判決（
起訴案號：臺灣臺北地方檢察署109年度偵字第15279號），提起
上訴，本院判決如下：
    主  文
上訴駁回。
    事  實
一、李柏縢明知4-甲基甲基卡西酮為毒品危害防制條例第2條第2
    項第3款所定之第三級毒品，未經許可不得販賣，竟意圖營
    利，與鄭漢瑜（所涉共同販賣第三級毒品未遂犯行，業經臺
    灣士林地方法院109年度訴字第71號【下稱另案】、本院109
    年度上訴字第3191號、最高法院110年度台上字第1886號裁
    判，判處有期徒刑10月確定在案）共同基於販賣第三級毒品
    4-甲基甲基卡西酮之犯意聯絡，由李柏縢於民國109年1月12
    日凌晨1時43分許，在通訊軟體WeChat(微信)群組名稱為「
    台灣省支援」之聊天室內，以暱稱「火爆2.0(ID：jamesno5
    5)」刊登內容為「全新蠟筆小新，優質不打槍，限量發放」
    之文字訊息，暗示販賣外觀印製蠟筆小新圖樣之毒品咖啡包
    （下稱毒品咖啡包），使不特定施用需求者得以聯繫交易。適
    臺北市政府警察局內湖分局文德派出所員警執行網路巡邏時發
    覺上開訊息，遂於109年1月14日下午3時許至5時許，佯裝欲
    購買毒品，與李柏縢聯繫，議定以每包新臺幣（下同）500
    元之價格購買摻有第三級毒品4-甲基甲基卡西酮之毒品咖啡
    包10包，並約在臺北市內湖區民權東路6段90巷5弄口進行交
    易。李柏縢隨後駕駛車牌號碼000-0000號自用小客車前往臺
    北市萬華區康定路某處路邊，另以通訊軟體Messenger致電
    鄭漢瑜前來會合，將如附表所示摻有第三級毒品4-甲基甲基
    卡西酮之毒品咖啡包15包交予鄭漢瑜，由鄭漢瑜出面交付毒
    品及收受價金；嗣鄭漢瑜駕駛自用小客車搭載不知情之女友
    呂宇真於同日18時許抵達前述交易地點，欲向喬裝買家之員
    警面交上揭摻有第三級毒品4-甲基甲基卡西酮之毒品咖啡包
    其中10包（驗前總毛重為67.58公克）時，為警當場查獲而
    未遂，循線查悉上情。
二、案經臺北市政府警察局內湖分局報請臺灣臺北地方檢察署（
    下稱臺北地檢署）檢察官偵查起訴。
　　理  由
壹、證據能力部分：
一、按刑事訴訟法第159條第1項固規定，被告以外之人於審判外
    之言詞或書面陳述，除法律有規定者外，不得作為證據。惟
    同法第159條之5亦明定：「被告以外之人於審判外之陳述，
    雖不符前4條之規定，而經當事人於審判程序同意作為證據
    ，法院審酌該言詞陳述或書面陳述作成時之情況，認為適當
    者，亦得為證據」、「當事人、代理人或辯護人於法院調查
    證據時，知有刑事訴訟法第159條第1項不得為證據之情形，
    而未於言詞辯論終結前聲明異議者，視為有前項之同意」。
    其立法意旨在基於證據資料愈豐富，愈有助於真實發現之理
    念，酌採當事人進行主義之證據處分權原則，並強化言詞辯
    論主義，透過當事人等到庭所為之法庭活動，在使訴訟程序
    順暢進行之要求下，承認傳聞證據於一定條件內，得具證據
    適格，屬於傳聞法則之一環，基本原理在於保障被告之訴訟
    防禦反對詰問權。是若被告對於證據之真正、確實，根本不
    加反對，完全認同者，即無特加保障之必要，不生所謂剝奪
    反對詰問權之問題（最高法院102年度台上字第309號判決意
    旨參照）。經查，上訴人即被告（下稱被告）於審理期日經
    合法傳喚未到庭，然本判決下列所引各項供述證據，檢察官
    、被告之辯護人於本院審理程序中均稱：同意有證據能力等
    語（見本院卷第109至111頁），本院審酌各該證據作成時之
    情況，並無違法不當或證明力明顯過低之瑕疵，認以之作為
    證據應屬適當，依刑事訴訟法第159條之5規定，俱有證據能
    力。
二、其餘憑以認定被告犯罪事實之各項非供述證據，查無違反法
    定程序取得之情，依刑事訴訟法第158條之4規定之反面解釋
    ，均有證據能力。
貳、實體部分：
一、被告經合法傳喚未到庭，其於原審固坦承認識鄭漢瑜，渠等
    為臉書好友，伊曾使用微信帳號「jamesno55」，伊於案發
    當天下午4、5時，有開車到臺北市萬華區桂林路等事實不諱
    ，惟矢口否認有何販賣第三級毒品未遂之犯行，辯稱：伊與
    鄭漢瑜僅為點頭之交，未曾與鄭漢瑜碰面交付毒品咖啡包，
    伊從108年12月中旬就沒有再使用「jamesno55」，不知為何
    被強制登出，伊也從未加入「台灣省支援」微信群組刊登貼
    文云云；辯護人則為被告辯稱：被告雖以暱稱「火爆2.0(ID
    ：jamesno55)」向微信申辦帳號，然108年年中此帳號即被
    盜用，且知悉帳號及密碼者不只被告，被告從未於「台灣省
    支援」群組內刊登任何販售毒品咖啡包廣告；卷內並無任何
    鄭漢瑜與被告交付毒品咖啡包之通聯紀錄或通話內容，且毒
    品咖啡包已銷燬而無法鑑定指紋，不足證明被告有交付毒品
    咖啡包予鄭漢瑜；承辦警員係以語音訊息與販賣毒品咖啡包
    者聯繫，惟該語音紀錄並未保存，無法進行聲紋比對，此等
    舉證不利益不能歸由被告負擔；證人鄭漢瑜就交付毒品咖啡
    包之地點、多餘5包之毒品咖啡包用途之片面指證多有矛盾
    ，且與證人呂宇真所述不一，是否由其自行販賣或由盧義興
    主導，亦屬可疑，恐圖減刑而推諉於被告云云。經查：
　㈠被告於109年1月14日下午3時59分駕駛車牌號碼000-0000號自
    用小客車行經○○○路0段000號，是從新北市紅樹林到臺北市○
    ○區○○路之途中；通訊軟體微信暱稱「火爆2.0」者（微信帳
    號：jamesno55）於109年1月12日凌晨1時43分許，在微信群
    組名稱為「台灣省支援」之聊天室內，刊登內容為「全新蠟
    筆小新，優質不打槍，限量發放」之文字訊息，販賣毒品咖
    啡包，使不特定施用需求者得以聯繫交易，適臺北市政府警察
    局內湖分局文德派出所員警執行網路巡邏時發覺上開訊息，遂
    於109年1月14日下午3時許至5時許，佯裝欲購買毒品，與使
    用該帳號之人議定以每包500元之價格購買摻有第三級毒品4
    -甲基甲基卡西酮之毒品咖啡包10包，並約在臺北市內湖區
    民權東路6段90巷5弄口進行交易；證人鄭漢瑜則駕駛自用小
    客車搭載呂宇真於同日18時許抵達上開地點，欲向喬裝買家
    之員警面交摻有第三級毒品4-甲基甲基卡西酮之毒品咖啡包
    10包時，為警當場查獲等情，為被告所是認（見原審卷一第
    60至63頁、原審卷二第77頁），核與證人即警員謝孟緯、證
    人呂宇真之證述大致相符（見偵字第15729號卷第203至205
    頁、原審卷二第168至173頁），並有警員謝孟緯職務報告、
    微信交談紀錄翻拍照片、車號000-0000號自用小客車之監視
    器畫面、現場照片在卷可參（見偵字第15729號卷209至210
    頁、第177至178頁、第228頁、第211至214頁）；且於另案
    扣得之毒品咖啡包15包，經鑑定結果，含有第三級毒品4-甲
    基甲基卡西酮成分（詳附表鑑定內容欄），有內政部警政署
    刑事警察局109年2月20日刑鑑字第0000000000號鑑定書可佐
    （見另案原審卷第73至75頁）。此部分事實，堪以認定。
　㈡第查，證人鄭漢瑜於警詢、偵查、原審及另案訊問、審理時
    均證稱：被告綽號「陽陽」，也有人叫他「小陽」，伊本來
    跟被告都是用微信聯絡，但是伊的手機在另案被查獲後，就
    改用臉書聯絡；109年1月14日下午5時許，伊在內湖和呂宇
    真被警察查獲毒品咖啡包，是因為當天被告用臉書語音通話
    聯絡伊，說有人要買毒品咖啡包，叫伊去萬華康定路找他，
    伊就開車載呂宇真去萬華找他拿15包咖啡包，被告開他的賓
    士C300黑色轎車來，在車上把毒品咖啡包交給伊，伊就幫他
    送去內湖給要買咖啡包的人，被告只告訴伊交貨地址，但誰
    要買、怎麼聯絡，伊不清楚，被告要伊去交易毒品，1包咖
    啡包是賣500元（原審誤植為300元），伊幫被告送貨1次則
    有500元報酬；微信暱稱「火爆2.0」之帳號是被告在使用，
    也是被告刊登前揭販賣毒品咖啡包之微信內容；當天伊去內
    湖是幫被告交付10包毒品咖啡包，被告給伊15包是因為還有
    下個地點要送貨等語明確（見偵字第15279卷第167至169頁
    、少連偵卷第168至169頁、原審卷二第156至173頁、另案原
    審卷第23至25頁、第143至156頁），佐以被告之臉書帳號「
    陽陽」確與證人鄭漢瑜之臉書帳號「Han Yu Zheng」為好友
    ，且曾以臉書之Messenger聯繫（聊天室列表中才會列出證
    人鄭漢瑜之帳號），而渠等對話內容均為空白，有被告之臉
    書聊天室畫面截圖附卷足憑（見偵字第15279號卷第74頁）
    ，是渠等對話內容顯遭事後刪除，聯繫內容為何不可告人，
    自屬有疑；被告自承於案發當天下午確曾駕駛車牌號碼000-
    0000號之黑色賓士C300自用小客車前往臺北市○○區○○路，亦
    有路口監視器畫面翻拍照片及車籍資料在卷可稽（見偵字第
    15279號卷第88頁、第229頁），而○○路與○○路為垂直交叉，
    距離甚近，堪認證人鄭漢瑜所述非虛；且證人呂宇真於原審
    審理時證稱：109年1月14日下午被警察抓時，鄭漢瑜有跟伊
    說毒品咖啡包是他朋友「小陽」拿給他的，鄭漢瑜跟伊說送
    毒品咖啡包1次可以拿到500元等語（見原審卷二第168至173
    頁），可知於案發遭警查獲之際，證人鄭漢瑜即已向證人呂
    宇真表示毒品咖啡包是「小陽」給的、送毒品咖啡包1次報
    酬為500元等節，核與證人鄭漢瑜關於毒品咖啡包來源及所
    獲利益之證述相符；再證人即佯裝毒品咖啡包買家之員警謝
    孟緯於偵查中證稱：本件查獲時，鄭漢瑜就說是被告即「陽
    陽」指示他前往內湖交付毒品咖啡包，送完貨要把錢拿回去
    給「陽陽」，並提供被告之車號給伊等查詢確認身分等語（
    見偵字第15279號卷第204頁），是證人鄭漢瑜前開指述，應
    非臨訟虛捏。
　㈢又毒品咖啡包廣告刊登者之微信帳戶名稱為「火爆2.0」、微
    信帳號為「jamesno55」、群組暱稱為「(兩隻羊之圖案)IN7
    （氣球圖案）Boss」等情，有毒品咖啡包廣告及刊登者帳戶
    資訊在卷可參（見偵字第15729號卷第177頁），而被告之臉
    書頁面於108年3月12日貼文顯示其微信帳號為「jamesno55
    」、手機號碼為「0000000000」，被告之Instagram限時動
    態頁面中亦曾刊登「IN7陰氣氣球館」及上述手機號碼，有
    被告之臉書與Instagram頁面截圖附卷可佐（見偵字第15729
    號卷第254頁、第249頁）；參以被告供稱：伊的微信帳號是
    「jamesno55」，本來暱稱是「陽陽」；前述伊的臉書貼文
    及Instagram限時動態都是伊發布的，「IN7氣球館」是伊經
    營笑氣買賣的名稱，伊不算老闆，算是股東，有跟一群人經
    營；伊在IN7群組暱稱是「(兩隻羊之圖案)IN7（氣球圖案）
    Boss」，這個暱稱是伊本來就這樣寫的等語（見原審卷一第
    62至64頁）；及證人盧義興於本院審理中證稱：伊跟被告都
    是用微信聯絡聊天，「火爆2.0」就是被告的暱稱等語明確
    （見本院卷第109頁），顯見毒品咖啡包刊登廣告之刊登者
    微信帳號確為被告所使用，且該帳號所設定之微信暱稱，亦
    與被告在IN7群組所使用之代稱相同，依其微信暱稱記載方
    式亦有表明自己為「陽陽」(兩隻羊圖案之諧音)、IN7氣球
    館(氣球圖式之意義)之意，被告亦為IN7氣球館經營者，可
    證被告確為微信帳號「jamesno55」之使用者，並以此帳號
    張貼毒品咖啡包之販售廣告，與佯裝買家之警員議價約定交
    易地點後，再將毒品咖啡包交予證人鄭漢瑜，指示其前往交
    易地點交付毒品及收受價金無訛。
　㈣再按，販賣毒品係違法行為，非可公然為之，且有其獨特之
    販售通路及管道，復無公定價格，容易增減分裝之份量，而
    每次買賣之價量，可能隨時依雙方關係深淺、資力、需求量
    及對行情之認知、毒品純度、來源是否充裕、查緝鬆嚴、購
    買者被查獲時供述購買對象之可能風險評估等，而異其標準
    ，非可一概而論。被告販賣毒品之犯行，因其自始否認犯罪
    ，固無從逕憑卷證資料而推認其所得獲致之具體利潤金額為
    何，然近年來政府為杜絕毒品之氾濫，對於查緝施用及販賣
    毒品之工作，無不嚴加執行，販賣毒品又係重罪，依一般經
    驗法則，販賣毒品者鋌而走險，若無利可圖，衡情應無甘冒
    持有毒品遭查獲之極大風險，平白無端義務為該買賣之工作
    ，況被告承諾提供共犯鄭漢瑜每趟500元之報酬，被告如未
    居間牟利，顯違常情。是被告就本件販賣毒品犯行，應有從
    中賺取差價營利之意圖及事實。
　㈤被告及辯護人之辯解不可採信之理由：
　⒈被告及辯護人固辯稱被告之微信帳號係遭他人盜用，持有帳
    號及密碼，已半年多未曾使用云云。惟被告前於偵查中稱：
    微信帳號ID「jamesno55」是伊創的，但暱稱「火爆2.0」伊
    不知道是誰，伊有半年沒用該帳號，有用前女友BeBe的手機
    登入過云云（見偵字第15279號卷第193頁），所述暱稱「火
    爆2.0」伊不知道是誰云云，與前開事證有悖，亦隻字未提
    該帳號遭人盜用；且徵之常理，個人通訊軟體的帳號及密碼
    乃專屬於個人所使用，極少輕易使他人知悉帳號及密碼，倘
    若因故外洩或無法使用該帳號，多會以更改密碼、向通訊軟
    體公司申訴、甚至在個人社群網站上公告帳號出問題或改用
    其他帳號等方式積極取回該通訊軟體帳號，尤以被告自承其
    以此帳號經營笑氣買賣，倘其帳號果遭盜用，被告與IN7群
    組其他成員、上游供貨者或下游客戶即均無法聯繫，被告竟
    仍消極以對，且盜用被告帳號者嗣後若遭查緝，亦可能要為
    先前此帳號之其他不法行為擔負刑責，凡此顯違常情，是被
    告及辯護人空言主張有他人持有被告之帳號及密碼，並非被
    告使用該帳號刊登毒品咖啡包廣告並以該帳號與警員聯繫乙
    節，自難採信。
　⒉持有毒品者所為毒品來源之供述，係有利於己之陳述，其憑
    信性於通常一般人已有所懷疑，縱自形式上觀察，並無瑕疵
    ，為防範持有毒品者意圖邀減刑寬典而虛構事實，自仍須有
    足以確信為真實之補強證據，以擔保其陳述之憑信性，始得
    採為判斷之依據。然我國刑事訴訟法對於補強證據的種類，
    並無設限制，故不問其為直接證據、間接證據，或係間接事
    實之本身即情況證據，均得為補強證據的資料，且該補強證
    據，不以證明犯罪構成要件的全部事實為必要，倘得以佐證
    購毒者的指證非屬虛構，而能予保障其陳述的憑信性者，即
    已充足，是本案雖無法進行指紋或聲紋鑑定，仍可自其他相
    關證據資料為認定，並無從直接認定被告無涉共同販賣毒品
    之犯行。
　⒊又證人鄭漢瑜已於另案原審證稱：109年1月14日幫「陽陽」
    交付之毒品咖啡包是10包，「陽陽」之所以給伊15包，是因
    為還有下個地點要送貨；被告當時請伊送貨的地點除了內湖
    ，有說還有其他地點，但還沒有跟伊確認地址等語明確（見
    另案原審卷第25頁、第151頁），被告及辯護人雖質疑自證
    人鄭漢瑜處查扣之毒品咖啡包數量，與警方佯裝買家所欲購
    買毒品咖啡包數量不同，然此既經證人鄭漢瑜為上開說明，
    尚無違背常情之處。又證人鄭漢瑜固曾證述證人盧義興及被
    告曾脅迫其販毒乙節，然有關其販毒動機之陳述，既無證據
    可證虛實，亦與本案核心事實無關；且證人鄭漢瑜所謂被告
    與盧義興會一起出現，非指本案，此觀其歷次筆錄即明，其
    於檢察官訊問時及本院審理時均明確表示本案與證人盧義興
    沒有關係、盧義興未到場等語（見偵字第15279號卷第168頁
    、原審卷二第164頁），亦與證人盧義興於本院證述相符；
    證人鄭漢瑜就被告於何時、何地、如何提供本案毒品咖啡包
    ，被告並指示其前往內湖送貨並收取價金、其報酬若干等節
    ，始終指述歷歷，並無矛盾，自難僅以其就證人盧義興等無
    關本案事實之證詞，即推翻其對被告所為指述之真實性。
　⒋另被告及其辯護人雖辯稱：證人鄭漢瑜對其向被告取得毒品
    咖啡包之地點，無法特定是在臺北市○○區○○路之何處，且其
    所稱搭載證人呂宇真一同前往找被告取得毒品咖啡包一節，
    業經證人呂宇真否認等節，質疑證人鄭漢瑜證詞之真實性，
    然證人鄭漢瑜既已特定其於臺北市○○區○○路向被告拿取毒品
    咖啡包，並與被告當天行蹤相近，縱無法指明門牌號碼等具
    體位置，難認此節有違常情；參以證人呂宇真雖於原審審理
    時證稱：109年1月14日警方有自其貼身衣物處查獲5包毒品
    咖啡包，該毒品咖啡包係依證人鄭漢瑜要求其藏放，伊不清
    楚毒品哪裡拿的云云（見原審卷二第170頁），然依常情觀
    之，證人呂宇真當極力撇清其與毒品間之關係，以避免涉及
    相關刑事責任，自有可能不願明確陳述其知悉毒品來源，無
    從以此遽為被告有利之認定。
　⒌且證人鄭漢瑜於臺灣新北地方法院109年度訴字第867號、臺
    灣臺北地方法院109年度訴字第354號案件中，業已於警詢及
    偵查明確證稱：伊有以微信暱稱「趙山河(ID：Z0000000000
    )」在微信群組「氣行大集合」內刊登販售毒品咖啡包之廣
    告，之後經警佯裝買家於109年1月12日遭查獲毒品咖啡包；
    毒品咖啡包的來源是在109年1月12日向盧義興所購買取得的
    ，那次被抓後就沒有再跟盧義興買過毒品等語（見偵字第34
    12號卷第8至10頁、第45頁、偵字第3834號卷第221頁），證
    人鄭漢瑜前開所涉毒品案件內容，顯與本案所涉刊登販售毒
    品咖啡包之微信帳號及暱稱、群組均不相同，且證人鄭漢瑜
    亦始終主張該案之毒品來源為盧義興，本案則為被告，其於
    兩案第一時間均明確指證不同之毒品來源，未有混淆或含糊
    之證述，以此觀之，難認證人鄭漢瑜有何誣指被告之情。
　⒍辯護人雖聲請測謊以證明被告所述屬實（見本院卷第70頁）
    ；然按測謊鑑定之受測對象為人，其生理、心理及情緒等狀
    態在不同時間即不可能完全相同，此與指紋比對、毒品鑑驗
    等科學鑑識技術，可藉由一再檢驗而獲得相同結果之「再現
    性」，而可作為審判上之證據者不同，故迄今仍難單藉測謊
    即可獲得待證事實之確信，縱可作為偵查之手段，以排除或
    指出偵查之方向，然在審判上，尚無法作為認定有無犯罪事
    實之基礎；是不論測謊結果如何，均無從據以推翻原判決所
    確認之事實，另為不同之認定（最高法院107年度台上字第1
    667號判決意旨參照），是被告縱使經測謊認定無說謊反應
    ，亦無從單執此為有利於被告之認定，即無准予進行測謊之
    必要，併此說明。　
　㈥綜上所述，被告前開辯詞，委無足採。事證明確，被告販賣
    第三級毒品未遂之犯行，堪以認定，應依法論科。
二、論罪科刑：
　㈠新舊法比較：
　　按行為後法律有變更者，適用行為時之法律。但行為後之法
    律有利於行為人者，適用最有利於行為人之法律，刑法第2
    條第1項定有明文。查被告行為後，毒品危害防制條例第4條
    第3項於109年1月15日修正公布，並於同年7月15日施行。修
    正前毒品危害防制條例第4條第3項規定：「製造、運輸、販
    賣第三級毒品者，處七年以上有期徒刑，得併科新臺幣七百
    萬元以下罰金」；修正後毒品危害防制條例第4條第3項則規
    定：「製造、運輸、販賣第三級毒品者，處七年以上有期徒
    刑，得併科新臺幣一千萬元以下罰金」，經比較新舊法之結
    果，修正後毒品危害防制條例第4條第3項之法定構成要件雖
    未變更，然其罰金刑之法定刑度已較修正前提高，並未較有
    利於被告，依刑法第2條第1項前段規定，自應適用行為時即
    修正前毒品危害防制條例第4條第3項之規定處罰。
　㈡4-甲基甲基卡西酮係毒品危害防制條例第2條第2項第3款所列
    之第三級毒品，依法不得販賣。被告刊登販賣毒品訊息吸引
    欲購買第三級毒品之人前來購買，經警佯裝買家與被告為對
    合行為，使被告暴露犯罪罪證，而佯裝買家之員警實際上既
    無購買真意，並無可能完成毒品交易，核被告所為，係犯修
    正前毒品危害防制條例第4條第6項、第3項之販賣第三級毒
    品未遂罪；被告販賣前意圖販賣而持有第三級毒品之低度行
    為，為販賣之高度行為所吸收，不另論罪。又被告與共犯鄭
    漢瑜就上開犯行有犯意聯絡及行為分擔，為共同正犯。
　㈢刑之減輕：
　⒈上開犯罪事實，被告雖已著手販賣第三級毒品，惟因買方為
    警員所喬裝，自始不具購毒真意，應屬未遂，其所生損害較
    既遂犯為輕，爰依刑法第25條第2項之規定，按既遂犯之刑
    減輕之。
　⒉又按刑法第59條所規定之酌量減輕其刑，係裁判上之減輕，
    必以犯罪之情狀顯可憫恕，認為科以最低度刑仍嫌過重者，
    始有其適用。如別有法定減輕之事由者，應優先適用法定減
    輕事由減輕其刑後，猶嫌過重時，方得為之（最高法院98年
    度台上字第6342號判決意旨參照）。被告正值青壯，不思循
    正當途徑賺取所需，竟於網際網路對不特定之人兜售第三級
    毒品，欲藉以牟利，若其所為既遂，將戕害他人身心健康，
    並助長吸毒者犯罪，引起社會治安犯罪問題，所為對國民身
    心健康及社會秩序，有一定程度之危害；及被告之犯罪已依
    未遂犯規定減輕其刑，又無例外特殊之原因可認予法定低度
    刑期宣告仍顯失平衡，猶嫌過重之情狀，難認被告所為客觀
    上有何足以引起一般同情之處，被告及其辯護人此部分所請
    ，即屬無據。
三、原審本於同上見解，認被告罪證明確，適用修法前毒品危害
    防制條例第4條第3項、第6項，刑法第2條第1項、第11條前
    段、第25條第2項、第28條等規定，並審酌毒品對個人及社
    會之危害至深且廣，被告漠視國家杜絕毒品犯罪之禁令與嚴
    刑，竟與鄭漢瑜為共同販賣第三級毒品未遂之犯行，助長施
    用毒品行為，並戕害國民身心健康，危害社會、國家健全發
    展，其所為實屬不該；且被告始終否認犯罪，犯後態度難認
    良好，併考量所欲販賣之毒品種類及數量、次數，兼衡犯罪
    動機、目的及手段、所生損害及被告自陳五專休學之智識程
    度、有兩個小孩需扶養、目前為工程行負責人之家庭生活與
    經濟狀況（見原審卷二第292頁）等一切情狀，量處有期徒
    刑4年，其認事用法尚無不合，量刑亦稱妥適。被告上訴意
    旨略以：證人鄭漢瑜就其向被告取貨之時間、地點未明確說
    明，且證人呂宇真亦否認與證人鄭漢瑜一同前往萬華○○路向
    被告拿取毒品，且卷內無任何證人鄭漢瑜與被告聯絡之記錄
    ，是證人鄭漢瑜所證有諸多可疑之處；又承辦警員以語音訊
    息與欲販賣毒品咖啡包者聯繫，但檢察官應舉證實際張貼系
    爭販毒訊息者為被告，且被告並無販毒前科、更非盤商，原
    審量處被告有期徒刑4年，顯屬過重，且原審未審酌被告販
    毒價格較低，亦未完成交易，犯罪情節、惡性及危害社會程
    度較輕，僅因被告否認犯行，而未予適用刑法第59條減輕其
    刑，顯有違背罪刑相當、比例原則云云。惟查：被告所為販
    賣第三級毒品未遂犯行及其所辯不足採之理由，均如前述；
    又按刑法第59條之酌量減輕其刑，係以犯罪之情狀，在客觀
    上足以引起一般同情，認為遽予宣告法定最低度刑期，猶嫌
    過重者，始有其適用。量刑之輕重及定應執行刑，暨是否適
    用刑法第59條酌減其刑，均係實體法上賦予法院得為自由裁
    量之事項；事實審法院苟於量刑時，已以行為人之責任為基
    礎，並斟酌刑法第57條各款所列情狀，而未逾越法定範圍，
    亦未濫用其職權，即不得遽指為違法。原判決就被告所犯之
    罪，依刑法第25條第2項減輕其刑後，已以被告之責任為基
    礎，具體審酌刑法第57條所定科刑之一切情狀，在罪責原則
    下行使其裁量權，所處之刑，既未逾越法定範圍，又與罪刑
    相當原則無悖，尚難指為違法。至適用刑法第59條酌減其刑
    與否，法院本屬有權斟酌決定，被告犯行若既遂，將危害他
    人身心健康及社會治安，且觀其販賣毒品之緣由及經過，未
    見其客觀上有何基於何項特殊之原因與環境而有情堪憫恕之
    情狀，其所犯販賣第三級毒品未遂罪，經依刑法第25條第2
    項規定減輕其刑後，其法定最低度刑即已較原先之法定最低
    度刑大幅降低，客觀上已無再量處最低度刑猶嫌過重之虞，
    自無適用刑法第59條規定再予減輕其刑之餘地，亦如前述，
    被告上訴意旨要係就原審依職權為證據取捨及心證形成之事
    項，反覆爭執，或置原判決前開論述於不顧，任意指摘原審
    量刑過重，其上訴為無理由，應予駁回。
四、被告經本院合法傳喚，無正當之理由不到庭，爰不待其陳述
    ，逕以一造辯論而為判決。　　
據上論斷，應依刑事訴訟法第368條、第371條，判決如主文。
本案經檢察官游忠霖提起公訴，檢察官黃冠運到庭執行職務。
中　　華　　民　　國　　111 　年　　10　　月　　4 　　日
                  刑事第九庭    審判長法　官  潘翠雪 
                                      法　官  俞秀美
                                      法　官  陳俞婷
以上正本證明與原本無異。
如不服本判決，應於收受送達後20日內向本院提出上訴書狀，其
未敘述上訴之理由者並得於提起上訴後20日內向本院補提理由書
（均須按他造當事人之人數附繕本）「切勿逕送上級法院」。
                                      書記官  李政庭
中　　華　　民　　國　　111 　年　　10　　月　　4 　　日

附錄：本案論罪科刑法條全文
修正前毒品危害防制條例第4條
製造、運輸、販賣第一級毒品者，處死刑或無期徒刑；處無期徒
刑者，得併科新臺幣2千萬元以下罰金。
製造、運輸、販賣第二級毒品者，處無期徒刑或7年以上有期徒
刑，得併科新臺幣1千萬元以下罰金。
製造、運輸、販賣第三級毒品者，處7年以上有期徒刑，得併科
新臺幣7百萬元以下罰金。
製造、運輸、販賣第四級毒品者，處5年以上12年以下有期徒刑
，得併科新臺幣3百萬元以下罰金。
製造、運輸、販賣專供製造或施用毒品之器具者，處1年以上7 
年以下有期徒刑，得併科新臺幣1百萬元以下罰金。
前五項之未遂犯罰之。 

附表：
物品名稱 鑑定內容 證據出處 摻有第三級毒品4-甲基甲基卡西酮之咖啡包15包 1.編號A1至A5，經檢視均為藍色包裝，外觀型態均相似，驗前總毛重35.97公克（包裝總重4.80公克），驗前總淨重約31.17公克，隨機抽取編號A3鑑定，經檢視內含淡黃色粉末，淨重6.92公克，取3.27公克鑑定用罄，餘3.65公克，檢出第三級毒品4-甲基甲基卡西酮成分，純度約3％，推估A1至A5均含4-甲基甲基卡西酮之驗前總純質淨重約0.93公克。 2.編號A6至A15，經檢視均為藍色包裝，外觀型態均相似，驗前總毛重67.58公克（包裝總重9.60公克），驗前總淨重約57.98公克，隨機抽取編號A6鑑定，經檢視內含淡黃色粉末，淨重5.58公克，取2.93公克鑑定用罄，餘2.65公克，檢出第三級毒品4-甲基甲基卡西酮成分，純度約3％，推估A6至A15均含4-甲基甲基卡西酮之驗前總純質淨重約1.73公克。 內政部警政署刑事警察局109年2月20日刑鑑字第0000000000號鑑定書（見另案原審卷第73至75頁）